# 急问陈版主及各位：同一控制下被合并方在合并前实现的净利润

提问人：han_jian_guang 时间：2012-06-09 12:32:58
问题如下：A和B均受C控制， 2010 年 6 月 30 日（合并日），A从C处收购B100%的股权，发生同一控制下的企业合并。B和A存在上下游关系，B的产品20%左右均卖给A，其余卖给非关联人。B的产品卖给A后进一步加工对外销售，例如某笔交易 2010 年 3 月 10 日：B的产品卖给A，B的个别报表上营业收入 400 万，营业成本 300 万；A购入后继续加工发生成本 200 万，对外出售 800 万元，则A的单户报表上列示营业收入 800 万，营业成本 600 万。从整个A和B的整体来看，成本是（300+200=500），收入是 800 万。在合并工作底稿中： 借：营业收入 400 （B公司的） 贷：营业成本 400 （A公司的） 整个集团是正确的（收入400+800-400=800），成本是（300+600-400=500），收入成本在整个集团层面配比，我想问的是每一笔调整抵消分录我们都能找到具体我们是对A公司还是B公司进行的调整，这样的话，以上面的例子考虑，B公司调整了收入，A公司调整了成本，B公司就有 300 万的成本没有对应收入，A公司 200 万成本对应了 800 万的收入，基于这样的考虑在计算被合并方合并前（1-6月）实现的净利润时是否就存在收入、成本不配比？
不知我的理解是否正确，其实我感觉如果考虑了内部交易的抵消，因为抵消可能涉及双方，抵消B的收入，A的成本，这样再单独考虑一个主体我觉得意义不大了啊。 本人菜鸟，万分感激各位解答

回答人：chenyiwei
回复 han_jian_guang 的帖子
你所列抵销分录中，贷记营业成本 400 万并不全都是A公司的，应该是： 300 万是B公司帐面的； 100 万是A公司帐面因内部交易利润导致的成本虚增，所以整个交易的影响是减少合并报表层面B公司在合并日之前实现的利润 100 万。当然这是约定俗成的计算方法。如你所言，这种单列金额确实存在难以清楚界定的问题，并且在合并集团视角下，再区分单个法人的净利润额没有实质意义。